【裁判字號】    96,勞訴,42
【裁判日期】    970111
【裁判案由】    給付退休金
【裁判全文】
臺灣板橋地方法院民事判決              96年度勞訴字第42號
原      告  丙○○
訴訟代理人  李永裕律師
複  代理人  江俊傑
被      告  統聯汽車客運股份有限公司
法定代理人  甲○○
訴訟代理人  乙○○
            丁○○
            戊○○
上列當事人間請求給付退休金事件，經本院於民國96年12月28日
言詞辯論終結，判決如下：
    主  文
被告應給付原告新臺幣陸拾肆萬仟零玖拾貳元及自民國九十六
年四月二十八日起至清償日止，按週年利率百分之五計算之利息
。
原告其餘之訴駁回。
訴訟費用由被告負擔十分之九，餘由原告負擔。
本判決第一項於原告以新臺幣貳拾壹伍仟萬元為被告供擔保後，
得假執行；但被告如於執行標的物拍定、變賣或物之交付前，以
新臺幣陸拾肆萬仟零玖拾貳元為原告預供擔保，或將請求標的
物提存，得免為假執行。
原告其餘假執行之聲請駁回。
    事實及理由
一、原告起訴主張：原告為民國41年2 月15日出生，於78年12月
    28 日 受僱於被告，至96年2 月15日服務滿17年又2 個月，
    且年滿55歲，爰於96年2 月15日依勞動基準法之規定辦理退
    休，被告遂給付原告新臺幣（下同）1,411,248 元之退休金
    ，以原告服務年資可領取32.5個基數（即月平均工資），可
    知被告係以原告月平均工資43,423元（1,411,248/32.5=43,
    423） 來給付原告退休金。惟原告之月平均工資不止於此，
    影響所及，除原告自被告公司領取之退休金有短少外，原告
    應得之勞保老年給付亦有不足，茲分述如下：
  (一)退休金差額：原告96年2 月15日退休，所以96年2 月份僅工
    作14天，故月平均工資之計算應自96年1 月份往前推6 個月
    。原告退休前6 個月，即95年8 月至96年1 月份工資分別為
    ：52,550元、49,955元、61,597、51,162元、51,676元、37
    ,958 元 ，月平均工資50,815元（元以下四捨五入）。另原
    告退休前之第7 個月至第12個月，即95年2 月至95年7 月之
    工資分別為：64,249元、57 ,419 元、58,887元、61,496
    元、57,230元、59,476元，月平均工資為59,793元（元以下
    四捨五入）。依上開數據可知原告退休前第7 個月至第12個
    月之月平均工資顯較退休前6 個月之月平均工資高出8,978
    元。惟原告於退休前，無拒絕排班之情形，被告亦無營業減
    縮致所有駕駛員排班減少之狀況，足證被告於原告退休前6
    個月起，刻意調降原告薪資，再從原告96年1 月份薪資僅37
    ,958 元 ，益見被告公司刻意調降原告薪資之情。依民法第
    101 條第1 項規定，被告既以減少原告排班之不正當行為，
    減少原告所領之薪資以降低平均工資，視為條件已成就，應
    以原告平日得領之薪資為計算退休金之平均工資，即以原告
    退休前第7 個月至第12個月之月平均工資59,793元為計算基
    礎，方屬合理，則被告應發給原告退休金1,883,480 元（59
    ,793 元 ×32.5= 1,943,273 元），而被告僅發給原告1,41
    1,248 元，短少532,025 元。爰依兩造之契約，及勞動基準
    法第55條規定，請求被告給付短少之退休金532,025 元。
  (二)勞保老年給付差額：原告勞工保險老年年資28年又11日，前
    15年每年1 個基數，後15年每年2 個基數，合計41個基數，
    而原告每月薪資均在42,000元以上，依修正前勞工投保薪資
    分級表之規定，應以月投保薪資42,000元投保第22級，被告
    竟未以42,000元作為原告月投保薪資，以致原告應領取1,72
    2,000 元（42,000×41=1,722,000），僅領取1,582,723 元
    ，短少139,277 元。爰依勞工保險條例第72條第2 項及不完
    全給付之規定，擇一請求被告給付勞工保險老年給付之差額
    139,277 元。
  (三)併為聲明：
    1.被告應給付原告671,302 元及自起訴狀繕本送達翌日起至
      清償日，按年息5%計算之遲延利息。
    2.原告願供擔保請准宣告假執行。
二、被告抗辯：
  (一)原告於78年12月29日進入被告公司任職，至96年2 月15日退
    休日止，服務年資為17年1 月又17天，且年滿55歲，依規定
    可領32.5個基數之退休金。由原告提出之95年11月份薪資明
    細單分別說明如下：1.本俸：每日勤怠正常者，核給406.5
    元。2.技勤本俸：針對路線長短及勞務程度訂定發給標準，
    係鼓勵駕駛員能達成預定之趟次。3.伙食費：在法定1,800
    元額度內給予免稅之福利。4.延長工時加給：以延長工時基
    數為基礎計算。5.例休假加給：依勞動基準法公告之應休假
    天數，如有因勤務需要排定出車，未能於當月休完者，發予
    例休假加給，該每日加給依當月「本俸」加「延長工時加給
    」兩項金額除以當月日曆天數得之。6.ISO 安全獎金：當月
    出車天數、延長工時基數、技勤本俸、趟次須達各站標準，
    模範車通過、未有兩支申誡以上之行政處分者，且安全服務
    良好，未有違反行車安全之規定者，加發3,000 元之獎金。
    7.清潔獎金：當月為模範班車，並清潔檢查通過，無任何客
    訴，發予清潔獎金。8.清潔代金：一部車發予2,000 元，須
    通過公司檢查，則預先支付下個月代金，當月到、離職或隔
    月離職者，不予發放。由以上項目中可得知：本俸及延長工
    時加給係屬勞工提供勞務所得之對價，且屬經常性給付，須
    列入退休金之平均工資計算，惟其他項目即技勤本俸、伙食
    費、例休假加給、ISO 安全獎金、清潔獎金、清潔代金則非
    經常性給予，係被告為鼓勵駕駛員達成一定目的之獎勵性、
    恩惠性之給予，不得列入退休金之平均薪資計算，但被告考
    量原告任職期間長達17年，勞苦功高，故被告計算退休金時
    ，除本俸與延長工時加給外，再加計伙食津貼與技勤本俸，
    得出原告退休前半年平均工資即95年8 月至96年1 月為43,4
    23元，乘以32.5個基數即得1,411,248 元，被告已如數給付
    。且原告每月領取本俸加計延長工時加給之金額約33,300元
    左右，故被告以薪資33,300元為原告投保勞工保險，洵屬有
    理，其後亦陸續調高原告之投保薪資，故原告老年給付領取
    1,582,723元，亦屬有理。
  (二)原告於退休前之特休假申請單，其中申請人欄有被告公司副
    站長蓋章部分，雖非原告所親填，但於休假前，被告公司必
    定會告知原告其休假為何時，經原告同意該日休假，且未表
    示反對意見，被告公司為便利駕駛員，始代為作成特休假申
    請單，故不論該申請單是否為原告所親簽，其必先得原告之
    同意始作成之。再者，觀原告之特休假申請單，可得知被告
    公司皆會提早代原告申請休假，且每月之模式皆為如此，倘
    原告對此表示反對，被告公司怎會再以相同之模式代為請假
    ？故難謂原告有不同意休假一事。況被告公司之排班皆為1
    、2 日作成，因每位駕駛員皆必須提前確認其每日上班時間
    為何，倘原告見其隔日未有班，必定會提出質疑，並作反對
    之表示，然原告於休假之日皆有休假，且未上班，倘今又辯
    稱其不同意休假，或為被告公司強迫其休假，顯有違常理。
  (三)答辯聲明：
    1.原告之訴及假執行之聲請均駁回。
    2.如受不利之判決願供擔保請准免為假執行。
三、兩造不爭執之事項：
    1.原告係41年2 月15日出生，自78年12月28日起受僱於被告
      ，於96年2 月15日退休，可領32.5個基數之退休金，被告
      已給付原告退休金1,411,248 元。
    2.原告已領取勞保局以退職當月起前3 年之平均月投保薪資
      38,603元計算而發給41個月之老年給付1,582,723 元。
    3.原告自93年1 月至96年2 月止之薪資明細表（原證一、原
      證二、被證二、被證三、被證六）為真正。
四、原告主張其係41年2 月15日出生，自78年12月28日起受僱於
    被告，於96年2 月15日退休，可領32.5個基數之退休金，被
    告以本俸、延長工時加給、伙食津貼、技勤本俸列入，計算
    平均工資為43,423元，已給付原告32.5個基數之退休金1,41
    1,248 元，原告並領取勞保局核發41個月之老年給付1,582,
    723 元之事實，業據原告提出勞工保險被保險人投保資料表
    影本2 紙（原證三號）、勞工退休金給付通知書影本（原證
    四號）為證，並經本院職權向勞工保險局函查無誤，有該局
    96年6 月21日保給老字第09610142531 號函附卷可稽（見本
    院卷第81、82頁），並為兩造所不爭執，自堪採信為真實。
    又原告主張被告公司所給付原告之退休金不足，且被告將原
    告投保薪資低報，以致原告受有勞保老年給付差額之損害一
    節，則為被告所否認，並以前揭情詞置辯。茲分述如下：
五、原告請求退休金差額532,025元部分：
  (一)本件原告於96年2 月15日退休前之6 個月薪資分別係96年1
    月份37,958元、95年12月份51,676元、95年11月份51,162元
    、95年10月份61,591元、95年9 月份49,955元、95年8 月份
    52,550元，有原告之薪資明細表在卷可稽（原證一號），平
    均為50,815元（元以下四捨五入），而原告於再之前之6個
    月之薪資則分別係95年7 月份59,476元、95年6 月份57,230
    元、95年5 月份61,496元、95年4 月份63,469元、95年3 月
    份58,887元、95年2 月份57,419元，亦有被告提出原告之薪
    資明細表在卷可憑（被證二號；見本院卷第166 至171 頁）
    ，平均為59,663元（元以下四捨五入），較原告退休前6 個
    月之平均薪資高出8,848 元，原告主張其退休前從未拒絕排
    班或請假，被告因原告將退休，故意於原告退休前6 個月減
    少原告排班，致原告退休前之薪資降低，以降低被告應給付
    之退休金等語，而被告亦不否認原告退休前之排班與之前比
    較，確有較少之情形，惟辯稱係因原告的年資比較長，特休
    假比較多，如果原告沒有休假，被告會代填特休假申請單，
    由被告公司決定原告特休假的日期，再問員工同不同意，因
    為有排班的問題等語。然原告否認有同意被告公司代請特休
    假，並主張：被告公司只有以電話通知原告當天沒有排班不
    用到班，沒有特別提到有代請特休的問題，這是被告公司對
    於即將退休的員工向來的作法，即在員工退休前6 個月增加
    特休，以降低薪資等語。而查：依被告所提原告退休前一年
    即95年2 月至96年2 月之勤怠總表（見本院卷第123 至135
    頁），原告95年2 月至95年7 月，每月出勤趟次依序為80趟
    、70趟、86趟、60趟、70趟，平均每月為73.2趟。惟自95年
    8 月至96年1 月，每月出勤趟次依序為43趟、44趟、62趟、
    55趟、50趟，平均每月為50.8趟，每月平均減少趟數高達22
    .4 趟 。再依上開勤怠總表記載，95年8 月至96年2 月，原
    告未出勤之原因均為「年休」或「排休」，其中96年1 月份
    年休高達15天，96年2 月15日原告退休，而96年2 月1 日至
    2 月14日之年休亦高達7 天。再依被告所提原告95年7 月至
    96年2 月休假申請單（見本院卷第186 至193 頁），除95年
    8 月22日、95年11月29日二天之休假為原告自請以外，其餘
    均為被告公司副站長林寬達等人所代為申請，且於申請單事
    由欄記載「屆退人員特休假」，於人事單位審核欄註明「該
    員退休日期為96年2 月15日」。又95年7 、8 月份，每月被
    告公司均一次代原告申請2 天特休假（見本院卷第186 、18
    7 頁）、95年9 月份一次代原告申請4 天特休假（見本院卷
    第188 頁）、95年10月至12月份，每月均一次代原告申請3
    天特休假（見本院卷第189 、190 、191 頁）、96年1 月份
    則一次代申請15天特休假（見本院卷第192 頁）、96年2 月
    份一次代申請7 天特休假（見本院卷第193 頁）。被告亦不
    否認上開特休假申請單為被告公司所預先代填，休假日期亦
    是被告所自定，堪認原告主張被告有於原告退休前以上開方
    式減少排班量，致原告退休前6 個月之薪資較退休前7 至12
    個月之薪資減少平均逾8 千餘元一節為真，是足證被告確係
    以不正當之方法，促使原告計算退休金之事由發生前6 個月
    之薪資不達應有之薪資水平，依民法第101 條之規定，應以
    原告退休前7 至12個月之薪資數額，作為計算原告於事由發
    生即退休前6 個月之平均工資。
  (二)按「工資：謂勞工因工作而獲得之報酬，包括工資、薪金及
    按計時、計日、計月、計件以現金或實物等方式給與之獎金
    、津貼及其他任何名義之經常性給與均屬之」、「本法第二
    條第三款所稱之其他任何名義之經常性給與係指左列各款以
    外之給與：... 二  獎金：指年終獎金、競賽獎金、研究發
    明獎金、特殊功績獎金、節約燃料物料獎金及其他非經常性
    獎金... 」，勞動基準法第2 條第3 款、勞動基準法施行細
    則第10條第2 款分別定有明文。經查：本件就本俸、延長工
    時加給等二項，屬計算原告退休金之平均工資一節，為兩造
    所不爭執。而兩造有爭議者，乃例休假加給、技勤本俸、伙
    食費、ISO 安全獎金、清潔獎金、清潔代金等項，應否計入
    平均工資計算退休金。茲分述如下：
    1.例休假加給：
      查原告領取之例休假加給，依被告所頒布之「統聯客運駕
      員薪資核算方法」規定：例休假加給，係依法應休假之天
      數，如有因勤務需要排定出車，始發予例休假加給，有被
      告提出上開「統聯客運駕員薪資核算方法」影本1 紙在卷
      可按（見本院卷第194 頁）。故原告必須於該月份有因勤
      務需要，須於休假日排定出車，致其應休假天數未能休完
      者，始得領取，並非每月均得領取，自難謂係經常性給與
      ，此觀被告提出原告之薪資明細單中，96年1 月、95年3
      月、95年5 至12月、94年1 月、3 月、5 至6 月、9 至12
      月均未領取例休假加給，自不得列入平均工資計算退休金
      。
    2.技勤本俸：
      依被告所稱：「技勤本俸」乃針對路線長短及勞務程度訂
      定標準發給，係鼓勵駕員能達成預定之趟次。而被告所提
      上開「統聯客運駕員薪資核算方法」亦規定：技勤本俸：
      依各路線技勤本俸標準乘以趟次（見本院卷第194頁）。
      則技勤本俸非屬上揭勞動基準法施行細則第10條第2 款之
      年終獎金、競賽獎金、研究發明獎金、特殊功績獎金、節
      約燃料物料獎金及其他非經常性獎金，核其性質應屬績效
      獎金。惟按績效獎金係以勞工達成預定目標而發放者，具
      有因工作而獲得之報酬性質，依勞動基準法第2 條第3 款
      暨同法施行細則第10條規定，應認屬工資範疇。況技勤本
      俸之給與，自原告之薪資單中觀之，每月均有，應為經常
      性之給與，縱在金額上無固定數額，惟該技勤本俸既係原
      告在一般情形下經常得受領之給付，應屬工作上之報酬，
      為工資之一部。
    3.伙食費：
      按經常性給與之伙食費為工資之一部分，自應併入工資計
      算退休金，且伙食費乃勞工因工作而獲得之報酬，而被告
      自認伙食費在法定1,800 元額度內給予免稅之福利等語，
      自屬經常性之給與，且非勞動基準法施行細則第10條各款
      所列範圍內，應為工資之一部。
    4.ISO安全獎金：
      自被告提出之原告薪資明細單觀之，原告幾乎每月均有受
      領本項給與，已屬經常性給與。況依被告所稱，此獎金係
      當月總點數達標準以上，且安全服務良好，未有違反行車
      安全之規定者所加發等語，則其性質雖係為激勵員工士氣
      ，加強服務乘客，並鼓勵未有違規之駕駛員，然各駕駛員
      須付出相對之注意義務，以加強服務乘客，且避免違規，
      自係因勞務付出而獲致之報酬，要屬工資之一部。
    5.清潔獎金、清潔代金：
      (1)依被告所頒上開「統聯客運駕員薪資核算方法」（見本
        院卷第194 頁）第7 條規定：清潔獎金發給標準為當月
        為模範班車，並清潔檢查通過，無任何客訴，發予清潔
        獎金，清潔獎金以出車天數計算，每1 部車1 天為66.5
        元，另外全月里程未達1 萬公里、出車天數未達標準，
        當月到離職者不予發放；第8 條規定：清潔代金1 部車
        發予2,000 元，須通過公司檢查，則預先支付下個月代
        金，當月到離職或隔月離職者不予發放，附註：模範班
        車檢驗分為一、二階段，一檢為清潔代金，二檢為清潔
        獎金。
      (2)惟按所謂工資，係指勞工因工作而獲得之報酬，換言之
        ，工資係勞工之勞力所得，為其勞動之對價，且須為經
        常性之給與，始足當之。所謂經常性之給與，係指非勞
        基法施行細則第10條所列各款情形，縱在時間上、金額
        上非固定，只要在一般情形下經可以領得之給付即屬之
        ，亦即某種給與係屬工作上之報酬，在制度上有經常性
        者，即得列入平均工資以之計算退休金。查被告公司清
        潔獎金之發給，除全月里程或出車天數未達一定標準者
        不發給外，概係依駕駛員出車天數計算，顯係作為駕駛
        員出車之酬勞，況每月均有發給，自屬勞動之對價。又
        原告既為駕駛員，上開清潔獎金、清潔代金，顧名思義
        ，為駕駛員收班後清理車輛之獎金、代金，此清潔車輛
        之獎金、代金，當為原告工作之報酬，在制度上有其經
        常性，亦屬經常性之給與，且非屬勞基法施行細則第10
        條各款之情形，自為工資之一部。
  (三)綜上所述，除例休假加給非屬工資外，其餘本俸、延長工時
    加給、技勤本俸、伙食費、ISO 安全獎金、清潔獎金、清潔
    代金均屬工資之一部，故以原告退休前7 至12個月之工資計
    算，即95年2 月至95年7 月之薪資數額扣除例休假加給後，
    各該月工資分別為54,515元、58,887元、61,948元、61,496
    元、57,230元、59,476元（見本院卷第166 至171 頁），合
    計353,552 元，故其平均工資為58 ,925 元【（54,515+58,
    887+61,948+61,496+57,230+59,476） ÷6 個月＝58,925元
    ，元以下四捨五入】。以原告退休時得受領32.5個基數之退
    休金，共計可領取之退休金為1,915,063 元（即58,925元×
    32.5＝1,915,063 元），扣除被告已給付之1,411,248 元，
    短少503,815 元，應由被告補足，故原告得請求之退休金差
    額為503,815 元，逾此部分之請求，則無理由。
六、原告請求勞工保險老年給付差額139,277元部分：
  (一)原告另主張其勞工保險總投保年資為28年又11日，合計41個
    基數，原告每月薪資均在42,000元以上，依修正前勞工投保
    薪資分級表之規定，應以月投保薪資42,000元計算，應領取
    1,722,000 元，惟被告未以42,000元作為原告之月投保薪資
    ，致原告僅領取1,582,723元 ，短少139,277元等語。
  (二)按勞工投保薪資應按其月薪資總額，以勞動基準法第2 條第
    3 款規定之工資為準；其每月收入不固定者，以最近3 個月
    收入之平均為準，勞工保險條例第14條及其施行細則第32條
    分別定有明文。再按老年給付按被保險人退休之當月起前3
    年平均月投保薪資合計額除以36計算，亦為勞工保險條例施
    行細則第52條第1 項規定甚明。經查，關於勞工保險投保薪
    資之標準，乃屬法律規定之強制規定，且係維持整體勞工保
    險體系之基礎，否則勞工保險保險費如不能如實收取，可能
    危及勞工保險財務狀況，而如未按實際發給之薪資數額投保
    ，尚有勞工保險條例第72條規定之處罰，非得由當事人自行
    約定之事項。原告於96年2 月15日退休，經向勞工保險局申
    請老年給付，經勞工保險局依其退職之當月起前3 年之平均
    月投保薪資計算，發給41個基數計1,582,723 元之老年給付
    ，有勞工保險局96年6 月21日保給老字第09610142531 號函
    附卷可稽（見本院卷第81、82頁）。而查，依被告所提被告
    之薪資明細單，原告退休前3 年之實領薪資數額（扣除例休
    假加給）應如附表所示，依照投保薪資分級表投保核算其可
    得領取之老年給付，其退職前3 年之月平均投保薪資為42,4
    22元，發給41個月，應可領得1,739,302 元之勞工保險老年
    給付，有勞工保險局96年12月19日保給老字第09660855670
    號函在卷可參（見本院卷第221 至222 頁），且為兩造所不
    爭執（見本院卷第226 頁）。按「投保單位違背本條例規定
    ，將投保薪資金額以多報少或以少報多者，自事實發生之日
    起，按其短報或多報之保險費金額，處以二倍罰鍰，並追繳
    其溢領給付金額。勞工因此所受損失，應由投保單位賠償之
    」，勞工保險條例第72條第2 項定有明文。原告主張其勞工
    保險投保薪資低於實領薪資一節，自堪採信為真實，如依原
    告實領薪資數額投保，其得領取之老年給付為1,739,302 元
    ，然因被告以低於原告實領薪資數額投保，致原告僅領得老
    年給付1,582,723 元，其中差額156,579 元，自應由被告賠
    償，是原告此部分僅請求被告賠償139,277 元，自屬有據。
七、綜上所述，原告依勞動基準法第55條退休金請求權，請求退
    休金差額503,815 元，暨依勞工保險條例第72條第2 項規定
    ，請求被告給付勞工保險老年給付之差額139,277 元，共計
    643,092 元，及自起訴狀繕本送達翌日即96年4 月28日起至
    清償日，按年息5%計算之遲延利息，為有理由，應予准許；
    逾此部分之請求，為無理由，應予駁回。
八、因本案論證已臻明確，兩造其餘主張、陳述及所提之證據暨
    攻擊防禦方法，經本院審酌後，認均與本案判斷結果無影響
    ，毋庸再予一一審酌，附此敘明。
九、兩造分別陳明願供擔保請准宣告假執行及免為假執行，經核
    原告勝訴部分，於法尚無不合，爰分別酌定相當之擔保金額
    准許之；至原告敗訴部分，因該部分之訴業經駁回，其假執
    行之聲請亦失所附麗，應併予駁回。
十、結論：本件原告之訴為一部有理由，一部無理由，依民事訴
    訟法第79條、第390 條、第392 條第2 項，判決如主文。
中    華    民    國    97    年    1     月    11    日
                  民事第一庭    法  官  黃信樺
以上正本係照原本作成
如對本判決上訴，須於判決送達後20日內向本院提出上訴狀
中    華    民    國    97    年    1     月    11    日
                                書記官  簡青根
附表：
┌──┬──────┬──────┬──┬──────┬──────┐
│編號│  月    份  │  實領薪資  │編號│  月    份  │  實領薪資  │
├──┼──────┼──────┼──┼──────┼──────┤
│ １ │92年11月    │50,437元    │ ２ │92年12月    │51,625元    │
├──┼──────┼──────┼──┼──────┼──────┤
│ ３ │93年1月     │56,444元    │ ４ │93年2月     │48,736元    │
├──┼──────┼──────┼──┼──────┼──────┤
│ ５ │93年3月     │46,092元    │ ６ │93年4 月    │48,336元    │
├──┼──────┼──────┼──┼──────┼──────┤
│ ７ │93年5 月    │53,886元    │ ８ │93年6 月    │52,268元    │
├──┼──────┼──────┼──┼──────┼──────┤
│ ９ │93年7 月    │54,727元    │ １０ │93年8 月    │43,769元    │
├──┼──────┼──────┼──┼──────┼──────┤
│  │93年9 月    │48,803元    │  │93年10 月   │52,220元    │
├──┼──────┼──────┼──┼──────┼──────┤
│  │93年11 月   │54,303元    │  │93年12 月   │61,046元    │
├──┼──────┼──────┼──┼──────┼──────┤
│  │94年1月     │57,173元    │  │94年2月     │58,531元    │
├──┼──────┼──────┼──┼──────┼──────┤
│  │94年3月     │58,722元    │  │94年4 月    │50,337元    │
├──┼──────┼──────┼──┼──────┼──────┤
│  │94年5 月    │54,432元    │  │94年6 月    │50,210元    │
├──┼──────┼──────┼──┼──────┼──────┤
│  │94年7 月    │61,048元    │  │94年8 月    │60,178元    │
├──┼──────┼──────┼──┼──────┼──────┤
│  │94年9 月    │56,470元    │  │94年10月    │59,130元    │
├──┼──────┼──────┼──┼──────┼──────┤
│  │94年11月    │56,011元    │  │94年12月    │55,308元    │
├──┼──────┼──────┼──┼──────┼──────┤
│  │95年1月     │62,789元    │  │95年2月     │54,515元    │
├──┼──────┼──────┼──┼──────┼──────┤
│  │95年3月     │58,887元    │  │95年4月     │61,948元    │
├──┼──────┼──────┼──┼──────┼──────┤
│  │95年5 月    │61,496元    │  │95年6月     │57,230元    │
├──┼──────┼──────┼──┼──────┼──────┤
│  │95年7 月    │59,476元    │  │95年8月     │52,550元    │
├──┼──────┼──────┼──┼──────┼──────┤
│  │95年9 月    │49,955元    │  │95年10月    │61,591元    │
├──┼──────┼──────┼──┼──────┼──────┤
│  │95年11 月   │51,162元    │  │95年12月    │51,676元    │
├──┼──────┼──────┼──┼──────┼──────┤
│  │96年1月     │37,958元    │  │96年2 月（註│11,239元    │
│    │            │            │    │：原告於96年│            │
│    │            │            │    │2月15 日退休│            │
│    │            │            │    │）          │            │
└──┴──────┴──────┴──┴──────┴──────┘


司法院資訊處製作；財團法人民間司法改革基金會備份。
